【裁判字號】    97,訴,36
【裁判日期】    970213
【裁判案由】    違反毒品危害防制條例
【裁判全文】
臺灣雲林地方法院刑事判決                97年度訴字第36號
公  訴  人  臺灣雲林地方法院檢察署檢察官
被      告  丙○○
                    （另案在臺灣雲林第二監獄執行中）
上列被告因毒品危害防制條例案件，經檢察官提起公訴（96年度
毒偵字第1238號），被告於準備程序進行中就被訴事實為有罪之
陳述，本院合議庭裁定進行簡式審判程序，判決如下：
    主  文
丙○○施用第一級毒品，累犯，處有期徒刑拾月，減為有期徒刑
伍月，扣案之第一級毒品海洛因合計淨重零點貳公克沒收銷燬
之，包裹上開海洛因之包裝袋貳個及扣案之注射針筒壹支，均沒
收。又施用第二級毒品，累犯，處有期徒刑陸月，減為有期徒刑
月。應執行有期徒刑柒月，上開扣案之第一級毒品海洛因沒收
銷燬之，包裝袋貳個及注射針筒壹支，均沒收。
    事  實
一、丙○○前因施用毒品案件，經送觀察、勒戒後，認有繼續施
    用毒品傾向，再送戒治所施以強制戒治，嗣經法院裁定停止
    戒治，所餘戒治期間付保護管束，於民國92年5 月27日停止
    處分出監，於92年9 月5 日保護管束期滿，由臺灣板橋地方
    法院檢察署檢察官於92年10月20日以92年度戒毒偵字第313
    號為不起訴處分。又因竊盜等案件，經法院分別判處有期徒
    刑7 月、8 月確定，2 案接續執行，於93年6 月29日縮短刑
    期假釋出監，於93年8 月4 日縮刑期滿，以已執行論。仍不
    知悔改，復分別基於施用第1 級毒品海洛因及第2 級毒品甲
    基安非他命（起訴書誤載為安非他命）之犯意，於96年4 月
    13日上午10時許，在其臺北縣新莊市○○街20巷1 號2 樓之
    住處，以將海洛因摻水後置於針筒內注射血管之方式，施用
    第1 級毒品海洛因1 次；及以將甲基安非他命置於吸食器內
    燒烤後吸食其煙之方式，施用第2 級毒品甲基安非他命1 次
    。嗣於96年4 月13日晚上8 時許，在其上開住處為警查獲，
    並扣得以其所有之包裝袋包裹之毒品海洛因2 包（毒品海洛
    因合計淨重0.32公克；空包裝總重0.45公克）及其所有供施
    用海洛因所用之注射針筒1 支，經採尿送驗，檢出毒品嗎啡
    陽性及甲基安非他命陽性反應，而悉上情。
二、案經臺北縣政府警察局新莊分局報告臺灣板橋地方法院檢察
    署檢察官呈請臺灣高等法院檢察署檢察長令轉臺灣雲林地方
    法院檢察署檢察官偵查起訴。
    理  由
一、本件被告丙○○所犯係死刑、無期徒刑、最輕本刑為3 年以
    上有期徒刑以外之罪，其於準備程序就被訴事實為有罪之陳
    述，經本院裁定由受命法官獨任以簡式審判程序審理，則依
    刑事訴訟法第273 條之2 、同法第159 條第2 項之規定，不
    適用傳聞法則有關限制證據能力之相關規定，合先敘明。
二、上揭事實，業據被告丙○○於警詢及偵審中坦承不諱，並有
    被告所有供施用毒品海洛因所用之注射針筒1 支及毒品2 包
    扣案可佐，上開扣案之毒品2 包，經送鑑驗結果，認均含毒
    品海洛因成分（合計淨重0.32公克），有法務部調查局96年
    5 月5 日調科壹字第09623039890 號鑑定書1 紙在卷足憑（
    板檢毒偵5036卷第5 頁）。且被告為警查獲時所採集之尿液
    檢體送驗結果，呈嗎啡陽性反應（按海洛因係由嗎啡經化學
    合成而製得，經注射進入人體後，因代謝分解成嗎啡，因此
    施打海洛因後，由尿液中檢驗結果為嗎啡反應）及甲基安非
    他命陽性反應，有臺北縣政府警察局新莊分局偵辦毒品案被
    移送者姓名及代碼對照表、臺灣檢驗科技股份有限公司96年
    5 月2 日濫用藥物尿液檢驗報告各1 份在卷可稽（板檢毒偵
    3019卷第20頁、板檢毒偵5036卷第7 頁），足認被告上開自
    白與事實相符，應可採信。又被告前因施用毒品案件，經送
    觀察、勒戒後，認有繼續施用毒品傾向，再送戒治所施以強
    制戒治，嗣經法院裁定停止戒治，所餘戒治期間付保護管束
    ，於92年5 月27日停止處分出監，於92年9 月5 日保護管束
    期滿，由臺灣板橋地方法院檢察署檢察官於92年10月20日以
    92年度戒毒偵字第313 號為不起訴處分確定等情，有被告前
    開案號不起訴處分書（甲○毒偵卷第10頁）、臺灣高等法院
    被告前案紀錄表各1 份在卷可參。被告於強制戒治執行完畢
    釋放後，5 年內再犯施用毒品之事證明確，犯行堪以認定。
三、按海洛因、甲基安非他命分別為毒品危害防制條例第2 條第
    2 項第1 、2 款所明定之第1 級毒品、第2 級毒品。核被告
    丙○○所為，係犯毒品危害防制條例第10條第1 項之施用第
    1 級毒品罪，及同條第2 項之施用第2 級毒品罪。其非法持
    有第1 級毒品海洛因、第2 級毒品甲基安非他命之低度行為
    ，已為其施用之高度行為所吸收，均不另論罪。被告所犯上
    開2 罪，犯意各別，行為互異，應分論併罰。又被告有如事
    實欄所述之前案科刑及執行紀錄，有卷附臺灣高等法院被告
    前案紀錄表可按，其受有期徒刑之執行完畢，5 年以內故意
    再犯有期徒刑以上之罪，為累犯，應依刑法第47條第1 項之
    規定，各加重其刑。爰審酌被告前因施用毒品，經觀察勒戒
    、強制戒治之處分後猶犯同罪行、其犯罪本質上為戕害自我
    身心健康之行為，尚未嚴重破壞社會秩序或侵害他人權益，
    及其犯後坦承犯行、態度良好、教育程度為高中畢業等一切
    情狀，分別量處如主文所示之刑。被告所犯上開2 罪，其犯
    罪時間均在96年4 月24日以前，核與中華民國96年罪犯減刑
    條例第2 條第1 項第3 款所定減刑條件相符，爰均依同條例
    第7 條之規定，減其宣告刑2 分之1 ，並依刑法第51條第5
    款之規定，定其應執行之刑。扣案如主文所示之毒品海洛因
    ，係查獲之第1 級毒品，不問屬於犯人與否，應依毒品危害
    防制條例第18條第1 項前段規定沒收銷燬之。至包裹上開毒
    品海洛因之包裝袋2 個，並非不可與毒品分離，其係毒品之
    外包裝，用於包裹海洛因，係被告所有供施用海洛因所用之
    物；扣案之注射針筒1 支，亦係被告所有供施用海洛因所用
    之物，已為被告供明在卷，均應依刑法第38條第1 項第2 款
    之規定沒收之。
據上論斷，應依刑事訴訟法第273 條之1 第1 項、第299 條第1
項前段，毒品危害防制條例第10條第1 項、第2 項、第18條第1
項前段，刑法第11條前段、第47條第1 項、第51條第5 款、第38
條第1 項第2 款，中華民國96年罪犯減刑條例第2 條第1 項第3
款、第7 條，判決如主文。
本案經檢察官乙○○到庭執行職務。
中    華    民    國    97    年    2     月    13    日
                  刑事第二庭    法  官  王  素  珍
以上正本證明與原本無異。
如不服本判決，應於判決收受後10日內，向本院提出上訴狀（須
附繕本）。
                                書記官  吳  伊  婷
中    華    民    國    97    年    2     月    13    日
附錄本案論罪科刑法條：
毒品危害防制條例第10條
施用第一級毒品者，處6 月以上5 年以下有期徒刑。
施用第二級毒品者，處3 年以下有期徒刑。


司法院資訊處製作；財團法人民間司法改革基金會備份。
